【裁判字號】    89,易,3062
【裁判日期】    890930
【裁判案由】    侵占
【裁判全文】
臺灣板橋地方法院刑事判決                        八十九年度易字第三０六二號
    公  訴  人  臺灣板橋地方法院檢察署檢察官
    被      告  乙○○
右列被告因侵占案件，經檢察官聲請以簡易判決處刑（八十九年度偵字第九九０三號
），本院認應適用通常程序判決如左：
    主  文
乙○○意圖為自己不法之所有，而侵占自己持有他人之物，處有期徒刑伍月。
    事  實
一、乙○○於民國八十九年三月九日，在臺北縣蘆洲市○○路二四八號甲○○營業處
    ，向甲○○承租車號ＤＷ─二０三九號自用小客車一部，約定承租一日，租金為
    新台幣（下同）二千元，並應於翌日（即十日）下午四時二十五分前返還車子，
    嗣租期屆至，乙○○向甲○○表示願意續租，並給付約六、七千元租金，惟此後
    即未再續繳租金，並基於為自己不法所有之意圖，於上開給付現金之租期屆至後
    ，未歸還承租之自用小客車，且經甲○○多次催討仍置之不理，而將自己持有之
    該車予以侵占入己供己使用。嗣於八十八年五月二十日，該車遭棄置在臺北縣三
    峽鎮附近，甲○○接獲臺北縣警察局三峽分局鳳鳴派出所（下稱鳳鳴派出所）員
    警通知，始尋獲車輛。
二、案經甲○○訴請臺灣板橋地方法院檢察署檢察官偵查起訴。
    理  由
一、訊據被告乙○○固坦承於右揭時、地向告訴人甲○○承租車號ＤＷ─二０三九號
    自用小客車，繳交一日租金二千元後，再繳交六、七千元續租，及其後未主動返
    還車子等情，惟矢口否認有何侵占之犯行，並辯稱：車子是停放在住處遭友人開
    走才無法返還，是伊主觀上並無侵占之意圖云云。經查：右揭事實，業據告訴人
    甲○○於偵審中指訴稽詳，並有汽車借用保管契約書、借用汽車切結書及本票各
    一件附卷可憑；而被告於偵查中自承自八十八年五月份起即未再與告訴人聯絡，
    顯未有積極給付租金及還車之意思，加以被告將租用之車子停放住處，竟遭他人
    開走，又無法供述開走車子之人之確實姓名、相關年籍資料等，此復與常情有違
    ；另告訴人供稱車子係於八十八年五月二十日，因肇事遭棄置在臺北縣三峽鎮附
    近，其接獲鳳鳴派出所員警通知，始尋獲車輛等情，凡此，足堪認定被告確已有
    本於所有人之意思占有使用該車輛而予以侵占入己，並將車子棄置他處，主觀上
    具有侵占之不法所有意圖甚明，是其所辯上情，純屬卸責之詞，不足採信。罪證
    明確，被告犯行堪以認定。
二、查被告向告訴人甲○○租用上開自用小客車後，易持有為所有之意思，將車輛侵
    占入己，核其所為，係犯刑法第三百三十五條第一項之圖為自己不法之所有，而
    侵占自己持有他人之物罪。爰審酌被告之品行、智識程度、租車後除不按規定給
    付租金外，又不主動歸還車子，任意將之棄置，所造成之損害程度，以及犯罪後
    猶矢口否認犯行等一切情狀，量處如主文所示之刑，以資懲儆。
據上論斷，應依刑事訴訟法第四百五十二條、第二百九十九條第一項前段，刑法第三
百三十五條第一項，罰金罰鍰提高標準條例第一條前段，判決如主文。
本案經檢察官陳孟黎到庭執行職務。
中      華      民      國      八十九      年     九     月    三十    日
                                      臺灣板橋地方法院刑事第三庭
                                          法  官  趙  義  德
右正本證明與原本無異。
如不服本判決應於送達後十日內向本院提出上訴狀。
                                          書記官  張  慧  玲
中      華      民      國      八十九      年     十     月     六     日
附錄本案論罪科刑法條全文：
刑法第三百三十五條第一項：
意圖為自己或第三人不法之所有，而侵占自己持有他人之物者，處五年以下有期徒刑
、拘役或併科一千元以下罰金。


司法院資訊處製作；財團法人民間司法改革基金會備份。
